---
title: "ht 4 arboles"
output: html_document
date: "2023-03-15"
---

```{r setup, include=FALSE}
knitr::opts_chunk$set(echo = TRUE)
```

```{r}
library(rpart)
library(randomForest)
library(rpart.plot)

data<-read.csv("./train.csv")

df<-data[,c("LotFrontage","LotArea","GrLivArea","YearBuilt","BsmtUnfSF","TotalBsmtSF","X1stFlrSF","GarageYrBlt","GarageArea","YearRemodAdd", "SalePrice")]
m1<-rpart(SalePrice ~ ., data = df, method = "anova")


```

```{r include=TRUE}
rpart.plot(m1, type = 3, digits = 3, fallen.leaves = TRUE )
```

Este arbol de regresion se creo en base a variables numericas con la finalidad de precedir el precio de las viviendas, cosa que mediante este arbol determinamos que todas aquellas casas que cuenten con un living area menor a 1488, que su año de construccion sea menor a 1986 y que el area cuadrada de su sotano sea menor a 1008, cuenta con el 27.1%, por lo que el 27% del total de las viviendas se consideran Economica, mientras que todas aquellas casas que cuenten con un año de construccion mayor o igual a 1986, son consideradas Intermedias con un promedio de 12%, meintras que las casa que tienen un Living Area menor a 1488, con un area del garage mayor a 691 y que tengan un area de sotando mayor a 1917, se considera como Cara, lo cual segun el arbol es un 1% del total de las viviendas. Traer los arboles de aqui ala HT5


